Contactar

+56992396422 (Mobile) jnoguera@gmail.com

www.linkedin.com/in/jaimenoguera-errázuriz-06148031 (LinkedIn)

Aptitudes principales

Estrategia Trabajo en equipo Liderazgo

Languages

Español (Native or Bilingual) Inglés (Professional Working)

Jaime Noguera Errázuriz

Innovación en agricultura sustentable / Economía Circular / Empresario

Chile

Extracto

Ingeniero agronómo con mas de 17 años de experiencia laboral trabajando en áreas comerciales y liderando equipos de venta, con experiencia en desarrollo, implementación y ejecución de nuevos proyectos.

Busco ser un aporte para una agricultura sustentable, moderna y eficiente.

Experiencia

AF-Chile

Gerente comercial noviembre de 2022 - Present (9 meses)

Temuco, Araucania, Chile

Responsable del desarrollo comercial en el mercado agrícola nacional de los productos que la compañía representa, con el objetivo de ampliar la participación y cobertura en el mercado agrícola nacional.

Alumni - ESE Business School Alumni marzo de 2022 - Present (1 año 5 meses) Chile

Agrocomercial El Olivo

Socio

septiembre de 2020 - Present (2 años 11 meses)

Angol, Araucania, Chile

Sociedad dedicada a la evaluación y ejecución de proyectos agrícolas para agricultores, asesorías comerciales y de gestión y desarrollo de nuevos negocios a empresas relacionadas al rubro agrícola.

Desarrollo y puesta en marcha de proyecto Trabun, que consiste en el desarrollo y comercialización de un fertilizante líquido rico en materia orgánica, a partir de residuos vegetales, 100% economía circular.

Universidad Santo Tomás (CL)
Profesor Gestión de Innovación y Emprendimiento
marzo de 2022 - diciembre de 2022 (10 meses)

Los Ángeles, Bio Bio, Chile

AgroCorp SpA

Socio

septiembre de 2020 - diciembre de 2021 (1 año 4 meses)

Sociedad comercial creada con el fin de ofrecer a nuestros clientes consultorías y servicios, relacionados a la gestión comercial, desarrollo de mercados y otros, trabajando principalmente con empresas proveedoras del rubro agrícola.

CALAGRO

Gerente de Negocios octubre de 2018 - agosto de 2020 (1 año 11 meses)

Puerto Montt, Región de Los Lagos, Chile

Con una planta ubicada en Puerto Montt, Calagro es una compañía dedicada a la fabricación de carbonato de calcio agrícola a partir de la revalorización de conchas de moluscos (reciclaje bajo modelo de economía circular). Responsable de la gestión comercial y operacional de la empresa, administrando los recursos con el objetivo de rentabilizar el negocio, reportando al gerente corporativo y al directorio.

Empresas Biosur SpA

Subgerente negocio Fitosanitarios, Fertilizantes y Semillas octubre de 2015 - septiembre de 2018 (3 años)

Encargado de la gestión comercial con proveedores, liderando el proceso de formación y consolidación de las líneas de negocio bajo mi supervisión, y apoyando a la fuerza de ventas de las distintas sucursales para el cumplimiento de sus metas asignadas. Responsable del cumplimiento de los KPI definidos para cada línea comercial.

BANAGRO

Sub Gerente Zona Sur mayo de 2013 - septiembre de 2015 (2 años 5 meses)

Responsable de la apertura comercial de la empresa entre las regiones del Maule y Los Lagos, gestionando al equipo comercial contratado en cada zona. Encargado de la búsqueda y desarrollo de nuevas oportunidades de negocios;

responsable del seguimiento y cumplimiento del plan de negocios establecido por la gerencia comercial.

Siasa Consultores

Asociado

enero de 2012 - abril de 2013 (1 año 4 meses)

Sur de Chile (base Los Angeles)

Empresa dedicada a la gestión y administración de proyectos agrícolas a lo largo del país, con proyectos operando desde la V a la IX Regiones

Copeval S.A.

6 años 7 meses

Sub Gerente de Ventas III y IV Regiones marzo de 2011 - diciembre de 2011 (10 meses)

Supervisor de la operación comercial de las sucursales a mi cargo, apoyando al equipo de ventas de las mismas y realizando la gestión para cumplir con los presupuestos de venta, las metas operacionales y de gestión establecidas.

Jefe de Sucursal

junio de 2005 - diciembre de 2011 (6 años 7 meses)

Jefe de Sucursal en las sucursales de Nancagua, Melipilla y La Serena. Encargado de la gestión comercial, operacional y administrativa de la sucursal; liderando el equipo de personas a mi cargo y realizando la gestión para cumplir con los presupuestos de venta y las metas operacionales y de gestión establecidas.

Inversiones Miramar Ltda.

Administrador General

marzo de 2004 - junio de 2005 (1 año 4 meses)

Administrador general de los predios agrícolas de la empresa, dedicados a la producción de Cerezos, Ciruelos D'Agen y Olivos. Responsable de la gestión productiva, operacional y administrativa, manejando un equipo permanente de 20 personas. Responsable además de la gestión de exportaciones de los productos producidos.

Educación

ESE Business School Chile

AMP - Advance Managment Program · (enero de 2021 - marzo de 2022)

Singulares

Diplomado en Habilidades Directivas · (2019 - 2019)

Universidad Mayor

Ingeniero Agrónomo, Administración / Economía · (1997 - 2002)



Certificamos que

Jaime Noguera E.

ha completado satisfactoriamente el

Advanced Management Program - AMP

dictado en Santiago de Chile por el ESE Business School de la Universidad de los Andes

10 de Manzo de 2022

Raimundo Monge Z. Director General ESE







SINGULARES

certifica que:

Jaime Alfredo Noguera Errázuriz

ha aprobado con éxito el programa formativo "DIPLOMADO COACHING EN HABILIDADES DIRECTIVAS" Dictado por SINGULARES en Puerto Varas - 2019

Sebastián Allendes Toro-Mazote Director Singulares Catalina Laso Poblete
Directora Singulares